臺灣桃園地方法院刑事判決　　　　　　　 100年度易字第97號
公　訴　人　臺灣桃園地方法院檢察署檢察官
被　　　告　魯超
　　　　　　黃志銘
上列被告因贓物等案件，經檢察官提起公訴（99年度偵字第1586
 9號），被告於準備程序中，就被訴事實為有罪之陳述，經本院
合議庭裁定適用簡式審判程序，判決如下：
    主  文
魯超攜帶兇器竊盜，處有期徒刑捌月。扣案之剪刀壹把沒收。
黃志銘故買贓物，處有期徒刑貳月，如易科罰金，以新臺幣壹仟
元折算壹日。緩刑貳年，並應依附表所示方式支付賠償金。
    事  實
一、魯超前於(一)97年間，因犯竊盜、施用第二級毒品案件，經本
    院以97年度桃簡字第2350號、97年度審簡字第397 號、97年
    度易字第631 號、97年度桃簡字第2881號判決分別判處有期
    徒刑5 月、4 月、4 月、5 月確定，上開4 罪復經本院以98
    年度聲字第2708號裁定定應執行有期徒刑1 年4 月確定，於
    97年9 月18日入監執行；(二)又因妨害自由案件，經本院以95
    年度壢簡字第1809號判決判處有期徒刑4 月確定，嗣由本院
    以97年度聲減字第810 號裁定減為有期徒刑2 月確定；(三)復
    因施用第二級毒品案件，經本院以97年度審易字第320 號判
    決判處有期徒刑6 月確定，上開(二)、(三)之罪再由本院以98年
    度聲字第3124號裁定定應執行有期徒刑6 月確定，並與前述
    經定應執行有期徒刑1 年4 月之刑接續執行，於99年2 月15
    日出監；(四)繼因違反商業會計法等案件，經本院以98年度桃
    簡字第2802號判決分別判處有期徒刑4 月、3 月，定應執行
    有期徒刑6 月確定，再與前述(二)、(三)之罪由本院於99年5 月
    18日以99年度聲字第1364號裁定定應執行有期徒刑11月確定
    ，故前開(一)至(四)之罪均尚未執行完畢（於本案不構成累犯）
    。詎其猶不知悔改，又意圖為自己不法之所有，於99年5 月
    24日凌晨0 時許，在桃園縣中壢市○○路255 巷82弄附近之
    路段，持客觀上足以對他人生命、身體、安全造成危險之剪
    刀1 把，竊取張先春停放路邊車牌號碼KH-1625 號之廂式自
    用小客車1 部及裝載於車內之銅鑼燒白鐵烤爐機具（下稱白
    鐵機具）2 台，得手後於同日凌晨3 時許，駕駛該竊得之車
    輛連同搭載之白鐵機具2 台，至桃園縣八德市○○路468 號
    之9 黃志銘經營之檳榔攤，以每公斤新臺幣（下同）35元之
    代價，將竊得之白鐵機具2 台售予黃志銘，而黃志銘明知上
    開白鐵機具2 台來源不明，可疑為他人失竊之贓物，竟基於
    故買贓物之犯意，以上開代價購入。嗣魯超駕駛上開小客車
    行經桃園縣中壢市功學社新村336 號前，為警攔檢查獲，始
    查獲上情。並扣得魯超所有供竊盜所用之剪刀1 把。
二、案經桃園縣政府警察局中壢分局報請臺灣桃園地方法院檢察
    署檢察官偵查起訴。
    理  由
一、程序部分：
    本案被告二人所犯均係死刑、無期徒刑、最輕本刑為3 年以
    上有期徒刑以外之罪，亦非高等法院管轄第一審案件，於準
    備程序進行中，被告二人就被訴事實為有罪之陳述，經告知
    被告二人簡式審判程序之旨，並聽取檢察官及被告二人之意
    見後，本院合議庭裁定由受命法官進行簡式審判程序，是本
    案之證據調查，依刑事訴訟法第273 條之2 規定，不受同法
    第159 條第1 項、第161 條之2 、第161 條之3 、第163 條
    之1 及第164 條至第170 條規定之限制，合先敘明。
二、認定犯罪事實所憑證據及理由：
    上揭事實業據被告魯超、黃志銘於本院準備程序及審理時均
    坦承不諱，核與證人即被害人張先春於警詢及本院準備程序
    時指述情節相符，復有贓物認領保管單、現場照片、桃園縣
    政府警察局中壢分局扣押筆錄、扣押物品目錄表、扣案剪刀
    、車籍查詢基本資料詳細畫面等在卷可稽，足徵被告二人上
    開任意性之自白，核與事實相符，應屬可信。是本案事證明
    確，被告二人犯行洵堪認定。
三、新舊法比較：
    按行為後法律有變更者，適用行為時之法律，但行為後之法
    律有利於行為人者，適用最有利於行為人之法律，刑法第2
    條第1 項定有明文。於被告行為後，刑法第321 條第1 項第
    3 款規定於100 年1 月26日經總統公布修正，於同年月28日
    生效，有關該條款前、後規定之構成要件均屬相同，但修正
    前之法定刑為「6 月以上、5 年以下有期徒刑」，而修正後
    之法定刑則為「6 月以上、5 年以下有期徒刑，得併科新臺
    幣10萬元以下罰金」，比較新、舊法之結果，被告魯超行為
    時之舊法對被告較為有利，揆諸前開刑法第2 條第1 項前段
    之規定，本件自應適用被告魯超行為時之舊法。
四、論罪科刑理由：
  (一)按攜帶兇器竊盜，祇須行竊時攜帶具有危險性之兇器為已足
    ，並不以攜帶之初有行兇之意圖為必要；又無論行為人主觀
    上是否旨在行兇抑僅便利行竊，然在客觀上顯具有行兇之危
    險性，自屬兇器之一種，其攜帶而犯竊盜罪，應成立刑法第
    321 條第1 項第3 款之罪，最高法院著有62年臺上字第2489
    號、70年臺上字第1613號判例可資參照。經查，本案被告魯
    超竊盜時所攜帶之剪刀1 把，屬金屬材質，刀口鋒利，長約
    18公分，刀鋒約11.5公分，刀鋒寬約1 公分，業經本院當庭
    勘驗，堪認扣案之剪刀客觀上足以造成人之生命、身體、安
    全之危險性，揆諸上開判例意旨，應認扣案之剪刀屬兇器無
    訛。
  (二)核被告魯超所為，係犯修正前刑法第321 條第1 項第3 款之
    攜帶凶器竊盜罪。被告黃志銘係犯刑法第349 條第2 項之故
    買贓物罪。爰審酌被告魯超不思循正當手段獲取財物，反欲
    竊取他人之物變賣供己花用，被告黃志銘故買他人失竊之贓
    物，致使被害人追償因難，所為非是，惟被告二人犯後均坦
    承犯行，態度良好，且均與被害人達成和解，兼衡酌被告二
    人之素行、犯罪之動機、目的、手段、所生危害等一切情狀
    ，分別量處如主文所示之刑，並就被告黃志銘部分諭知易科
    罰金之折算標準，以示懲儆。再扣案之剪刀1 把，係被告魯
    超所有供竊盜所用之物，業據被告魯超供承在卷，應依刑法
    第38條第1 項第2 款宣告沒收。
  (三)末查，被告黃志銘前未曾因故意犯罪受有期徒刑以上刑之宣
    告，有卷附臺灣高等法院被告前案紀錄表可按，因一時失慮
    致罹刑章，犯後坦認犯行，堪認悔意甚殷，經此起訴審判，
    當知所警惕，信無再犯之虞，本院認對其所宣告之刑以暫不
    執行為適當，併諭知緩刑2 年，以啟自新。復按緩刑宣告，
    得斟酌情形，命犯罪行為人向被害人支付相當數額之財產或
    非財產上之損害賠償，刑法第74條第2 項第3 款定有明文，
    查被告黃志銘業於本院調解程序表示願賠償被害人部分損害
    ，並與被害人成立調解而達成分期付款之協議，亦取得被害
    人之原諒，有上開調解書及本院筆錄在卷可稽，為確保被告
    黃志銘能履行上述賠償內容，以維護被害人之權益，本院斟
    酌上情爰於被告黃志銘緩刑期間課予如附表所示按期還款之
    負擔，應屬適當。
據上論斷，應依刑事訴訟法第284 條之1 、第273 條之1 第1 項
、第299 條第1 項前段，刑法第2 條第1 項前段、第349 條第2
項、刑法第321 條第1 項第3 款（修正前）、第41條第1 項前段
、第74條第1 項第1 款、第2 項第3 款、第38條第1 項第2 款，
刑法施行法第1 條之1 第1 項、第2 項前段，判決如主文。
本案經檢察官黃榮德到庭執行職務。
中    華    民    國   100    年    4     月    15    日
                  刑事第八庭    法  官  溫祖明
以上正本證明與原本無異。
如不服本判決應於收受判決後10日內向本院提出上訴書狀，並應
敘述具體理由。其未敘述上訴理由者，應於上訴期間屆滿後20日
內向本院補提理由書( 均須按他造當事人之人數附繕本) 「切勿
逕送上級法院」。
                                書記官  邱仲騏
中    華    民    國   100    年    4     月    15    日
附錄本案論罪科刑依據之法條：
修正前刑法第321 條
犯竊盜罪而有左列情形之一者，處六月以上、五年以下有期徒刑
：
一、於夜間侵入住宅或有人居住之建築物、船艦或隱匿其內而犯
    之者。
二、毀越門扇、牆垣或其他安全設備而犯之者。
三、攜帶兇器而犯之者。
四、結夥三人以上而犯之者。
五、乘火災、水災或其他災害之際而犯之者。
六、在車站或埠頭而犯之者。
前項之未遂犯罰之。
刑法第349 條：
收受贓物者，處3 年以下有期徒刑、拘役或5 百元以下罰金。
搬運、寄藏、故買贓物或為牙保者，處5 年以下有期徒刑、拘役
或科或併科1 千元以下罰金。
因贓物變得之財物，以贓物論。
附表：
┌──┬───┬──────────────────────────┐
│編號│被害人│和解方案暨緩刑之負擔（金額：新臺幣元）              │
├──┼───┼──────────────────────────┤
│ 1  │張先春│黃志銘應向張先春支付3 萬元，給付方法：民國100 年3 月│
│    │      │30日給付張先春2 萬元；100 年4 月30日給付張先春1 萬元│
│    │      │元。如一期未履行，視為全部到期。                    │
└──┴───┴──────────────────────────┘